【裁判字號】    98,易,724
【裁判日期】    981020
【裁判案由】    竊盜
【裁判全文】
臺灣苗栗地方法院刑事判決               98年度訴字第506號
                                       98年度易字第724號
公  訴  人  臺灣苗栗地方法院檢察署檢察官
被      告  乙○○
                    現因另案於臺灣臺中監獄苗栗分監執行中
上列1人
選任辯護人  林建宏律師
被      告  甲○○  男  21歲.
                    身分證統一.
                    住臺北市○.
上列1人
指定辯護人  本院公設辯護人  蔡文亮
上列被告等因強盜等案件，經檢察官提起公訴（98年度偵字第
2098號、第2408號、第2624號、第2859號、第3396號、第3551號
、第3574號）及追加起訴（98年度偵字第3855號），本院判決如
下：
    主  文
乙○○犯如附表一罪名欄所示之罪，累犯，處如附表一宣告刑欄
所示之刑，附表一宣告沒收欄所示之物沒收。又犯如附表二罪名
欄所示之罪，均為累犯，各處如附表二宣告刑欄所示之刑，附表
二宣告沒收欄所示之物均沒收。應執行有期徒刑拾參年，附表一
、附表二宣告沒收欄所示之物均沒收。
甲○○犯如附表二罪名欄所示之罪，均為累犯，各處如附表二宣
告刑欄所示之刑，附表二宣告沒收欄所示之物均沒收。又犯附表
三罪名欄所示之罪，累犯，處如附表三宣告刑欄所示之刑。應執
行有期徒刑拾貳年，附表二宣告沒收欄所示之物均沒收。
    事  實
一、前科資料：
  (一)乙○○前因違反電信法案件，經台中地方法院於民國96年
    8 月4 日以96年訴字第2363號判決，因適用中華民國96年罪
    犯減刑條例而裁判減刑為有期徒刑3 月，甫於96年8 月18日
    因縮刑期滿執行完畢（就事實一部份構成累犯）。又因詐
    欺案件，經臺中地方法院於97年3 月31日以97年簡字第103
    號判決，因適用中華民國96年罪犯減刑條例而裁判減刑為有
    期徒刑2 月。前二罪嗣因聲請定應執行刑，經臺中地方
    法院於97年7 月17日以97年聲字第1809號裁判合定應執行有
    期徒刑5 月。再因詐欺案件，經臺中地方法院於97年5 月
    19日以97年簡字第431 號判決，因適用中華民國96年罪犯減
    刑條例而裁判減刑為有期徒刑1 月15日。前三罪嗣因
    聲請定應執行刑，經臺中地方法院於97年8 月15日以97年聲
    字第2681號裁判合定應執行有期徒刑6 月，甫於98年1 月31
    日因縮刑期滿執行完畢（就事實二部份構成累犯）。
  (二)甲○○前因恐嚇、詐欺等案件，經台北地方法院於96年5
    月18日裁判分別判處有期徒刑8 月、8 月、3 月，並定應執
    行刑有期徒刑1 年6 月確定，嗣因聲請減刑，經臺灣高等法
    院於96年8 月1 日以96年聲減字第775 號裁判分別減刑為有
    期徒刑4 月、4 月、1 月15日，並定應執行刑有期徒刑9 月
    確定。復因另涉恐嚇案件，經台北地方法院於96年7 月31
    日以96年易字第1455號裁判分別判處有期徒刑10月、10月，
    並因適用中華民國96年罪犯減刑條例各減為有期徒刑5 月，
    合定應執行有期徒刑9 月。前揭各罪經台北地方法院於
    96年12月6 日以96年聲字第2198號裁判減刑並定應執行刑為
    有期徒刑1 年5 月，甫於98年2 月4 日因縮刑期滿執行完畢
    。（就事實二、三部份均構成累犯）
二、乙○○意圖為自己不法之所有，於附表一編號1 所示之時間
    、地點，以如附表一編號1 所示之方法竊取李進財所有，平
    常為趙光世所使用之車牌號碼Y2－7343號自用小客車1 輛，
    得手後供己代步使用，嗣於98年5 月22日14時27分許，經警
    在苗栗縣苗栗市南勢里100 號前查獲上揭自用小客車，而經
    採集車內免洗杯內檳榔汁比對DNA 而循線查獲。（即事實一
    ）
三、乙○○與甲○○意圖為自己不法之所有，而基於共同竊盜、
    共同搶奪、共同攜帶兇器強盜、共同預備強盜、共同傷害與
    肇事逃逸之犯意聯絡，於如附表二所示之時間、地點，以如
    附表二所示之方法，共同為附表二所示之各行為。嗣於98年
    4 月9 日7 時45分許，乙○○與甲○○在新竹市○區○○路
    166 號附近，尋找下手目標時，為警埋伏查獲，並扣得乙○○所有刀械2 把、汽車鑰匙2 支、機車鑰匙1 支等物。乙○○與甲○○對於渠等於附表二編號8 、11、13所犯之罪，均
    於警方未發覺其犯罪之前，向警方自首並接受裁判，合於刑
    法第62條自首之規定。（即事實二）
四、甲○○能預見任意將所有之金融機構帳戶、提款卡、密碼等
    資料交付予他人，足供他人作為詐欺犯罪之工具，詎仍基於
    幫助詐欺取財之不確定故意，於附表三所示之時間、地點，
    為如附表三所示之行為。（即事實三）
五、案經林禛羿、陳芊樺、黃武弘訴由苗栗縣警察局頭份分局、
    苗栗縣警察局通霄分局、韓其軒訴由新竹市警察局第三分局
    報告苗栗地方法院檢察署；台北市政府警察局南港分局報告
    台灣士林地方法院檢察署呈請台灣高等法院檢察署令轉苗栗
    地方法院檢察署；桃園縣政府警察局龜山分局報告新竹地方
    法院檢察署呈請台灣高等法院檢察署令轉苗栗地方法院檢察
    署、桃園縣政府警察局蘆竹分局報告偵查起訴。
    理  由
一、認定犯罪事實所憑之證據及理由：
  (一)證據能力：
  1.按被告以外之人於偵查中向檢察官所為陳述，除顯有不可信
    之情況者外，得為證據，刑事訴訟法第159 條之1 第2 項定
    有明文。偵查中對被告以外之人所為之偵查筆錄，或被告以
    外之人向檢察官所提之書面陳述，性質上均屬傳聞證據。惟
    現階段刑事訴訟法規定檢察官代表國家偵查犯罪、實施公訴
    ，依法其有訊問被告、證人及鑑定人之權，證人、鑑定人且
    須具結。而實務運作時，檢察官偵查中向被告以外之人所取
    得之陳述，原則上均能遵守法律規定，不至違法取供，其可
    信度極高，自得為證據。
  2.按被告以外之人於審判外之言詞或書面陳述，除法律有規定
    者外，不得作為證據，刑事訴訟法第159 條第1 項固定有明
    文。惟被告以外之人於審判外之陳述，雖不符同法第159 條
    之1 至之4 之規定，而經當事人於審判程序同意作為證據，
    法院審酌該言詞陳述或書面陳述作成時之情況，認為適當者
    ，亦得為證據。又當事人、代理人或辯護人於法院調查證據
    時，知有第159 條第1 項不得為證據之情形，而未於言詞辯
    論終結前聲明異議者，視為有前項之同意，同法第159 條之
    5 第2 項亦定有明文。經查，本判決所引用各項證據資料（
    詳後引證據）之證據能力，檢察官、被告等及渠等之辯護人
    就本判決所引用各項證據均表示不爭執或有證據能力（見本
    院卷98年9 月15日審判筆錄），而未於言詞辯論終結前聲明
    異議，本院認前開證據資料作成時之情況，並無任何違法取
    證之不適當情形，以之作為證據使用係屬適當，自得採為認
    定事實之證據，合先敘明。
  (二)事實一部份：
  1.供述證據：
  證人趙光世於警詢之證述：證明其妻之父李進財所有，平日
    為趙光世所使用之車牌號碼Y2－7343號自小客車失竊及領回
    之事實。（見新竹地方法院檢察署98年偵字第4379號卷第16
    ～19頁）
  2.非供述證據：
  苗栗縣警察局頭份分局扣押物品目錄表及扣押清單、扣押物
    品照片、台灣苗栗地方法院檢察署扣押物品清單：證明扣得
    汽車鑰匙2 支之事實。（見98年度偵字第2098號卷一第30～
    31頁、卷二第127 頁、98年訴字第506 號卷第50頁）
  贓物認領保管單：證明車牌號碼Y2－7343號自小客車已由被
    害人趙光世具名領回之事實。（見新竹地方法院檢察署98年
    偵字第4379號卷第20頁）
  內政部警政署刑事警察局刑醫字第0980035394號鑑驗書：證
    明於被害人趙光世失竊之車牌號碼Y2－7343號自小客車內採
    集之檳榔汁，經送DNA 鑑驗後，鑑驗結果所採集之DNA 型別
    與被告乙○○之DNA 型別相符之事實。（見新竹地方法院檢
    察署98年偵字第4379號卷第21～22頁）
  3.綜上證據，核與被告乙○○之自白（見98年訴字第506 號卷
    98年8 月27日準備程序筆錄、98年9 月15日審判筆錄），與
    事實相符，應堪採信。本案事證明確，被告乙○○所犯如附
    表一編號1 之竊盜罪行為，洵堪認定，均應予依法論罪科刑
    。
  (三)事實二部份：
  1.供述證據：
  證人丙○○於警詢之證述：證明其所有車牌號碼BS－5971號
    自小客車失竊及尋獲過程之事實。（見98年度偵字第2098號
    卷二第116 ～117 頁、98年偵字第3855號卷第32～33頁）
  證人洪洋介於警詢之證述：證明其妻陳寶蓮所有，平時為其
    所使用之車牌號碼LH－8211號自小客車失竊及尋獲過程之事
    實。（98年偵字第2098號卷二第23～24頁）
  證人韓其軒於警詢、偵查之證述：證明被告等於附表二編號
    3 、4 被訴事實全部。（見98年偵字第2098號卷二第21～22
    頁、第103 ～106 頁）
  證人吳婉萍於警詢之證述：證明其所有車牌號碼JF－3429號
    自小客車失竊及尋獲過程之事實。（見98年偵字第2098號卷
    一第59～60頁、第61～62頁）
  證人林曉玫於警詢之證述：證明其父林清富所有，平時為其
    所使用之車牌號碼NRF－148號重型機車失竊及尋獲之事實。
    （見98年偵字第2098號卷二第99～101 頁）
  證人林禛羿於警詢之證述：證明被告等於附表二編號6 被訴
    事實全部。（見98年偵字第2098號卷一第69～74頁）
  證人楊杉雅於警詢之證述：證明被告等於附表二編號7 被訴
    事實全部。（見98年偵字第2859號卷第17～19頁）
  證人路筱華於警詢之證述：證明其母賀志英所有，平時為其
    所使用之車牌號碼MXG－901號重型機車失竊及尋獲過程之事
    實。（見98年偵字第2098號卷一第82～84頁）
  證人陳芊樺於警詢之證述：證明被告等於附表二編號9 被訴
    事實全部。（見98年偵字第2098號卷一第88～93頁）
  證人陳萬財於警詢之證述：證明其妻所有，平時為其所使用
    之車牌號碼BXZ－883號重型機車失竊及尋獲過程之事實。（
    見98年偵字第2098號卷一第98～100 頁）
  證人黃武弘於警詢之證述：證明其所有之車牌號碼4983－HJ
    號自小客車失竊及尋獲過程之事實。（見98年偵字第2098號
    卷一第104 ～106 頁）
  證人陳芳芳於警詢之證述：證明被告等如附表二編號12被訴
    事實全部。（見98年偵字第2859號卷第20～22頁）
  證人劉蔡阿嬌於警詢之證述：證明被告等如附表二編號13被
    訴事實全部。（見98年偵字第2408號卷第6～7頁）
  2.非供述證據：
  苗栗縣警察局頭份分局扣押物品目錄表、扣押物品照片、本
    院扣押物品清單：證明扣得刀械2 把、汽車鑰匙2 支、機車
    鑰匙1 支之事實。（見98年度偵字第2098號卷一第30～31頁
    、98年偵字第2098號卷二第127 頁、98年訴字第506 號卷第
    50頁）
  贓物認領保管單：證明尋獲之自小客車及重型機車業經被害
    人具名領回之事實。（見98年度偵字第2098號卷一第101 頁
    、第110 頁、卷二第118 頁、98年偵字第3855號卷第34頁、
    新竹地方法院檢察署98年偵字第4379號卷第20頁）
  新竹市警察局第三分局勘察採證同意書、採證照片、內政部
    警政署刑事警察局刑紋字第0980053027號鑑驗書：證明被害
    人洪洋介所有之車牌號碼LH－8211號自小客車尋獲採集指紋
    送驗之過程，及採集之指紋經送鑑驗比對與被告乙○○指紋
    相符之事實。（見98年偵字第2098號卷二第31～53頁）
  桃警鑑字第0980492013號刑事案件證物採驗紀錄表、內政部
    警政署刑事警察局刑紋字第0980077976號鑑驗書：證明被害
    人丙○○所有之車牌號碼BS－5971號自小客車尋獲後採集之
    指紋經鑑驗比對結果，與被告乙○○之指紋相符之事實。（
    見98年偵字第2098號卷二第121 ～126 頁）
  車牌號碼JF－3429號自小客車失車唯讀案件基本資料：證明
    吳婉萍所有之車牌號碼JF－3429號自小客車失竊報案及詢或
    等事實。（見98年偵字第2098號卷一第63～64頁）
  車牌號碼NRF－148號重型機車車籍資料：證明車牌號碼NRF
    －148 號重型機車為林清富所有之事實。（見98年偵字第20
    98號卷一第66頁）
  車牌號碼MXG－901號重型機車車籍資料：證明車牌號碼MXG
    －901 號重型機車為賀志英所有之事實。（見98年偵字第20
    98號卷一第85頁）
  車牌號碼4983－HJ號自小客車失車唯讀案件基本資料、車籍
    資料、車輛尋獲輸入單：證明車牌號碼4983－HJ號自小客車
    為黃武弘所有，及該車失竊及尋獲過程之事實。（見98年偵
    字第2098號卷一第111 ～113 頁）
  車牌號碼BS－5971號自小客車車輛尋獲輸入單：證明丙○○
    所有之車牌號碼BS－5971號自小客車失竊及尋獲過程之事實
    。（見98年偵字第2098號卷二第119 ～120 頁、98年偵字第
    3855號卷第35～36頁）
  車牌號碼NRF－148號重型機車尋獲照片8 張：證明車牌號碼
    NRF－148號重型機車尋獲之地點等事實。（見98年度偵字第
    2098號卷一第67～68頁）
  「阿蓁檳榔攤」店內監視系統翻拍畫面2 張、現場照片4 張
    、車牌號碼JF－3429號自小客車行經苗栗縣頭份鎮○○路與
    東民路口之監視畫面：證明被告等於附表二編號6 被訴之事
    實。（見98年偵字第2098號卷一第76～77頁、第79～80頁）
  「全家檳榔攤」店內監視系統翻拍畫面、現場照片：證明被
    告等於附表二編號12被訴之事實。（見98年偵字第2859號卷
    第25～39頁）
  車牌號碼4983－HJ自小客車行經苗119 線6.6 公里監視器翻
    拍畫面：證明被告等於附表二編號13之被訴事實。（見98年
    偵字第2408號卷第20～22頁）
  新竹市南門綜合醫院病歷、診斷證明書各1 份：證明被害人
    韓其軒受有第一腰椎壓迫性閉鎖性骨折之傷害之事實。（見
    98年偵字第2624號卷第72～84頁）
  3.綜上證據，核與被告乙○○與甲○○之自白（見98年訴字第
    506 號卷98年8 月27日準備程序筆錄、98年9 月15日審判筆
    錄），與事實相符，應堪採信。本案事證明確，被告乙○○
    與甲○○共同犯如附表二所示之各行為，洵堪認定，均應予
    依法論罪科刑。
  (四)事實三部份：
  1.供述證據：
  證人莊美惠於警詢之證述：證明於98年3 月28日18時50分許
    ，因遭詐騙集團以電話方式詐欺，致陷於錯誤而依指示操作
    自動提款機設備，將11萬988 元分為5 筆交易分別匯入被告
    甲○○所有之郵局及華南帳戶內之事實。（見士林地院檢察
    署98年偵字第8272號卷第12～14頁）
  證人王仁德於警詢之證述：證明於98年3 月28日遭詐騙集團
    以電話方式詐欺，致陷於錯誤判斷，而依指示將19萬7000元
    存入被告甲○○所有之帳戶內之事實。（見士林地方法院檢
    察署98年偵字第8087號卷第17～18頁）
  2.非供述證據：
  中華郵政股份有限公司昆陽郵局帳號00000000000000號之帳
    戶客戶基本資料：證明該帳戶為甲○○所有之事實。（見士
    林地方法院檢察署98年偵字第8087號卷第24～25頁）
  華南商業銀行永吉分行帳號000000000000號帳戶客戶基本資
    料：證明該帳戶為甲○○所有之事實。（見士林地方法院檢
    察署98年偵字第8272號卷第22～23頁）
  證人王仁德匯款明細：證明證人王仁德確有將金錢匯入被告
    甲○○前揭郵局帳戶之事實。（見士林地方法院檢察署98年
    偵字第8087號卷第19～20頁）
  證人莊美惠轉帳交易明細單：證明證人莊美惠確有將金錢轉
    帳至被告甲○○前揭郵局及華南銀行帳戶內之事實。（見士
    林地方法院檢察署98年偵字第8272號卷第15～16頁）
  3.綜上證據，核與被告甲○○之自白（見98年訴字第506 號卷
    98年8 月27日準備程序筆錄、98年9 月15日審判筆錄），與
    事實相符，應堪採信。本案事證明確，被告甲○○所犯如附
    表三所示之行為，洵堪認定，應予依法論罪科刑。
二、論罪科刑之理由：
  (一)被告乙○○部份：
  1.罪名：綜上說明，被告乙○○於附表一編號1 所為，係犯刑
    法第320 條第1 項之竊盜罪。又被告乙○○於附表二編號1
    、2 、5 、6 、9 、11、12所為，係犯刑法第320 條第1 項
    、第28條之共同竊盜罪。又被告乙○○於附表二編號4 所為
    ，係犯刑法第277 條第1 項、第28條之共同傷害罪與第185
    條之4 、第28條之共同駕駛動力交通工具致人受傷逃逸罪。
    又被告乙○○於附表二編號3 、14所為，係犯刑法第325 條
    第1 項、第28條之共同搶奪罪。又被告乙○○於附表二編號
    7 、8 所為，係犯刑法第330 條第1 項、第28條之共同攜帶
    兇器強盜罪。又被告乙○○於附表二編號10所為，係犯刑法
    第330 條第2 項、第28條之共同攜帶兇器強盜未遂罪。又被
    告乙○○於附表二編號13所為，係犯刑法第328 條第5 項、
    第28條之共同預備強盜罪。核本案被告乙○○所為數行為係
    分別犯如附表一、附表二罪名欄所示之罪。
  2.罪數：按數行為於同時同地或密切接近之時地實施，侵害同
    一之法益，各行為之獨立性極為薄弱，依一般社會健全觀念
    ，在時間差距上，難以強行分開，在刑法評價上，以視為數
    個舉動之接續施行，合為包括之一行為予以評價，較為合理
    ，則屬接續犯，而為包括之一罪（最高法院86年台上字第32
    95號判例可資參照）。申言之，接續犯於犯罪行為完畢之前
    ，其各個舉動與該罪之構成要件相符，但行為人主觀上係以
    其各個舉動僅為全部犯罪行為之一部，而客觀上，亦認係實
    施一個犯罪，是以僅成立一個罪名（最高法院71年台上字第
    2837號判例參照）。被告乙○○分別於不同時間、地點犯如
    附表一所示之竊盜行為，又分別於不同時間、地點犯如附表
    二所示之共同竊盜、共同搶奪、共同攜帶兇器強盜、共同攜
    帶兇器強盜未遂、共同預備強盜、共同傷害與肇事逃逸等行
    為，每次行為在時間及地點差距上，均可以分開，在刑法評
    價上，各具獨立性，各次行為皆可單獨成立犯罪，顯非於同
    時同地或密切接近之時地實施犯罪之接續犯。是被告乙○○
    犯如附表一、附表二所示數罪間，犯意各別，行為互殊，均
    應予分論併罰。
  3.被告乙○○於附表二所示之各行為時，均與同案被告甲○○
    間具有犯意聯絡與行為分擔，均應依共同正犯論處。
  4.刑之加重減輕事由：
  累犯加重事由：被告乙○○有事實欄前科資料項編號(一)所示
    之前科資料，其於受有期徒刑之執行完畢後，5 年內故意再
    犯有期徒刑以上之罪，為累犯，應依刑法第47條第1 項規定
    ，加重其刑。是被告乙○○於附表一、附表二所示各罪，均
    應依累犯之規定加重其刑。
  未遂犯減輕事由：被告乙○○如附表二編號10之行為雖已著
    手於共同攜帶兇器強盜行為之實行，惟未生取得財物之結果
    ，其犯罪行為尚屬未遂，是此部分爰依刑法第25條第2 項規
    定，按既遂犯之刑度減輕其刑。
  自首減輕事由：被告乙○○就附表二編號8 、11、13之行為
    後，均於警方未發覺犯罪時即向警方自首，並願受裁判，合
    於刑法第62條自首之規定，均得減輕其刑。
  綜上說明，被告乙○○於附表一及附表二所為各罪，均構成
    累犯，爰均應依刑法第47條第1 項之規定加重其刑。又被告
    乙○○於附表二編號8 、11、13所為，因有事實欄前科資料
    項編號(一)之累犯加重事由及刑法第62條之自首減輕事由，爰
    依刑法第71條第1 項之規定，先加後減。又被告乙○○於附
    表二編號10所為，因有事實欄前科資料項編號(一)之累犯加重
    事由及刑法第25條未遂犯之減輕事由，爰依刑法第71條第1
    項之規定，先加後減。
  5.爰審酌被告乙○○有事實欄前科資料項編號(一)所示之前科紀
    錄，素行不佳，詎其仍不思改過再犯本案，足見其自制力甚
    低，而屢違犯刑罰，又其正值青壯，不思以正當途徑賺取所
    需，卻以共同強盜或搶奪之方式，意圖牟取他人財物，且為
    求強盜犯行之順利遂行，事先竊取他人所有機車或自小客車
    ，並持甚具殺傷力之刀械以為遂行強盜犯行之用，是見其手
    段甚劣，惡性亦屬重大，復斟酌其所犯加重強盜罪係屬最輕
    本刑7年以上之重罪，該其行為不僅造成被害人等之畏懼及
    損失，更嚴重危害社會治安，且其所犯竊盜、強盜、搶奪等
    罪之次數甚多，罪責嚴重，本應嚴懲重罰；惟衡酌其到案後
    就未發覺之罪（即附表二編號8 、11、13）自首，又犯後於
    本案審理中就所犯之罪均自白，節省有限司法資源，犯後態
    度尚稱良好，並參酌其生活狀況、智識程度、犯罪動機、目
    的、犯罪之手段及檢察官請求之量刑等一切情狀，各量處如
    主文第1 項所示即如附表一、附表二宣告刑欄所示之刑，並
    依刑法第51條第5 款規定，定其應執行為有期徒刑為13年，
    以示懲儆。
  6.沒收：按共同正犯因相互間利用他人之行為，以遂行其犯意
    之實現，本於責任共同之原則，有關沒收部分，對於共犯間
    供犯罪所用之物，自均應為沒收之諭知，合先敘明。扣案之
    汽車鑰匙2 支、機車鑰匙1 支、刀械2 把均為被告乙○○所
    有，此有被告乙○○坦承在案（見98年訴字第506 號卷98年
    9 月15日審判筆錄第17頁），又均為被告乙○○與甲○○共
    同犯如附表二所示之共同竊盜、共同強盜、共同強盜未遂、
    共同預備強盜等罪所用之物，爰均應依刑法第38條第1 項第
    2 款規定沒收。
(二)被告甲○○部分：
  1.罪名：綜上說明，被告甲○○於附表二編號1 、2 、5 、6
    、9 、11、12所為，係犯刑法第320 條第1 項、第28條之共
    同竊盜罪。又被告甲○○於附表二編號3 、14所為，係犯刑
    法第325 條第1 項、第28條之共同搶奪罪。又被告甲○○於
    附表二編號4 所為，係犯刑法第277 條第1 項、第28條之共
    同傷害罪與第185 條之4 、第28條之共同肇事致人傷害逃逸
    罪。又被告甲○○於附表二編號7 、8 所為，係犯刑法第33
    0 條第1 項、第28條之共同攜帶兇器強盜罪。又被告甲○○
    於附表二編號10號所為，係犯刑法第330 條第2 項、第28條
    之共同攜帶兇器強盜未遂罪。又被告甲○○於附表二編號13
    所為，係犯刑法第328 條第5 項、第28條之共同預備強盜罪
    。又被告甲○○於附表三所為，係犯刑法第339 條第1 項、
    第30條幫助詐欺罪。核本案被告甲○○所為如附表二、附表
    三之數行為，係分別犯如附表二、附表三罪名欄所示之罪。
  2.罪數：按數行為於同時同地或密切接近之時地實施，侵害同
    一之法益，各行為之獨立性極為薄弱，依一般社會健全觀念
    ，在時間差距上，難以強行分開，在刑法評價上，以視為數
    個舉動之接續施行，合為包括之一行為予以評價，較為合理
    ，則屬接續犯，而為包括之一罪（最高法院86年台上字第32
    95號判例可資參照）。申言之，接續犯於犯罪行為完畢之前
    ，其各個舉動與該罪之構成要件相符，但行為人主觀上係以
    其各個舉動僅為全部犯罪行為之一部，而客觀上，亦認係實
    施一個犯罪，是以僅成立一個罪名（最高法院71年台上字第
    2837號判例參照）。被告甲○○分別於不同時間、地點犯如
    附表二所示之共同竊盜、共同搶奪、共同攜帶兇器強盜、共
    同預備強盜、共同傷害與肇事逃逸等行為及附表三所示之幫
    助詐欺行為，每次行為在時間及地點差距上，可以分開，在
    刑法評價上，各具獨立性，各次行為皆可單獨成立犯罪，顯
    非於同時同地或密切接近之時地實施犯罪之接續犯。是被告
    甲○○犯如附表二所示數罪及附表三所示之罪間，犯意各別
    ，行為互殊，均應予分論併罰。
  3.被告甲○○於附表二所示之各行為時，均與同案被告乙○○
    間具有犯意聯絡與行為分擔，均應依共同正犯論處。
  4.刑之加重減輕事由：
  累犯加重事由：被告甲○○有事實欄前科資料項編號(二)所示
    之前科資料，其於受有期徒刑之執行完畢後，5 年內故意再
    犯有期徒刑以上之罪，為累犯，應依刑法第47條第1 項規定
    ，加重其刑。是被告甲○○於附表二、附表三所示各罪，均
    應依累犯之規定加重其刑。
  未遂犯減輕事由：被告甲○○如附表二編號10所示之行為雖
    已著手共同攜帶兇器強盜行為之實行，惟未生取得財物之結
    果，其犯罪行為尚屬未遂，是此部分爰依刑法第25條第2 項
    規定，按既遂犯之刑度減輕其刑。
  自首減輕事由：被告甲○○就附表二編號8 、11、13之行為
    後，均於警方未發覺犯罪時即向警方自首，並願受裁判，合
    於刑法第62條自首之規定，均得減輕其刑。
  綜上說明，被告甲○○於附表二及附表三所為各罪，均構成
    累犯，爰均應依刑法第47條第1 項之規定加重其刑。又被告
    甲○○於附表二編號8 、11、13所為，有事實欄前科資料項
    編號(二)之累犯加重事由及刑法第62條之自首減輕事由，爰依
    刑法第71條第1 項之規定，先加後減。又被告甲○○於附表
    二編號10所為，有事實欄前科資料項編號(二)之累犯加重事由
    及刑法第25條之未遂犯減輕事由，爰依刑法第71條第1 項之
    規定，先加後減。
  5.爰審酌甲○○有如事實欄前科資料項編號(二)所示之前科紀錄
    ，仍未能警惕自新，而再犯下本件上開犯行，顯見其無悔改
    之決心，又其正值青年，不思以正途謀取財物，而以共同強
    盜、搶奪之方式奪取他人財物，對社會治安恐懼心理之造成
    危害甚巨，復斟酌其所犯加重強盜罪係屬最輕本刑7 年以上
    之重罪，而其行為不僅造成被害人等之畏懼及損失，更嚴重
    危害社會治安，罪責嚴重，本應嚴懲重罰；又其參與本案多
    起竊盜與搶奪、強盜罪嫌，又為一己私利，幫助詐騙集團實
    施詐欺行為，致被害人財產損失及賠償不易，惡性非輕；惟
    審酌其到案後就未發覺之罪（即附表二編號8 、11、13）自
    首犯罪，且犯後於本案審理中自白各犯刑，尚知懸崖勒馬，
    犯後顯有悔悟，並參酌其生活狀況、智識程度、犯罪動機、
    目的、犯罪之手段及檢察官請求之量刑等一切情狀，各量處
    如主文第2 項所示即如附表二、附表三宣告刑欄所示之刑，
    並依刑法第51條第5 款規定，定其應執行為有期徒刑為12年
    ，以示懲儆。
  6.沒收：按共同正犯因相互間利用他人之行為，以遂行其犯意
    之實現，本於責任共同之原則，有關沒收部分，對於共犯間
    供犯罪所用之物，自均應為沒收之諭知，合先敘明。扣案之
    汽車鑰匙2 支、機車鑰匙1 支、刀械2 把均為被告乙○○所
    有，此有被告乙○○供述明確（見98年訴字第506 號卷98年
    9 月15日審判筆錄第17頁），又均為被告乙○○與甲○○共
    同犯如附表二所示之共同竊盜、共同攜帶兇器強盜、共同預
    備強盜等罪所用之物，爰均應依刑法第38條第1 項第2 款規
    定於甲○○項下沒收。
三、適用法律依據：
  (一)刑事訴訟法第299 條第1 項。
  (二)刑法第28條、第30條、第185 條之4 、第277 條第1 項、第
    320 條第1 項、第325 條、第328 條第5 項、第330 條第1
    項、第2 項、第339 條、第47條第1 項、第25條第1 項、第
    62 條 、第51條第1 項第5 款、第38條第1 項第2 款。
  (三)刑法施行法第1 條之1 。
本案經檢察官洪清秀到庭執行職務
中    華    民    國    98    年    10    月    20    日
                  刑事第二庭  審判長法  官  楊清益
                                    法  官  魏宏安
                                    法  官  林靜雯
以上正本證明與原本無異。
如不服本判決應於收受判決後10日內向本院提出上訴書狀，並應
應敘述具體理由。其未敘述上訴理由者，應於上訴期間屆滿後20
日內向本院補提理由書( 均須按他造當事人之人數附繕本) 「切
勿逕送上級法院」。告訴人或被害人如對本判決不服者，應具備
理由請求檢察官上訴，其上訴期間之計算係以檢察官收受判決正
本之日期為準。
                                    書記官  劉千瑄
中    華    民    國    98    年    10    月    20    日
附表一：事實一部份
┌─┬─┬─────┬─────┬─┬───────────┬────┬─────┬────────────────┐
│編│行│時  間    │  犯意    │被│                      │        │          │           罪          刑       │
│號│為├─────┤          │害│ 犯罪事實             │犯罪所得│認定事實之├───┬─────┬──────┤
│  │人│地  點    │          │人│                      │財物    │證據      │罪名  │ 宣告刑   │宣告沒收物  │
│  │  │          │          │  │                      │        │          │      │          │            │
│  │  │          │          │  │                      │        │          │      │          │            │
├─┼─┼─────┼─────┼─┼───────────┼────┼─────┼───┼─────┼──────┤
│  │許│97年9月9日│基於意圖為│趙│乙○○基於竊盜之故意，│車牌號碼│見事實一部│竊盜罪│有期徒刑9 │扣案之汽車鑰│
│1 │逢│13時許    │自己不法所│光│於左列時間、地點，以其│Y2－7343│份供述證據│      │月        │匙2 支沒收  │
│  │文├─────┤有之犯意  │世│所有自備之鑰匙1 支插入│號自用小│編號1 及非│      │          │            │
│  │  │新竹縣竹北│          │  │電門發動引擎之方式，竊│客車（業│供述證據編│      │          │            │
│  │  │市○○○路│          │  │取李進財所有，平時為趙│已發還被│號1、2、3 │      │          │            │
│  │  │旁工地內  │          │  │光世所使用而由趙光世停│害人趙光│、被告許逢│      │          │            │
│  │  │          │          │  │在該處之車牌號碼Y2－  │世）    │文之自白  │      │          │            │
│  │  │          │          │  │7343 號 自用小客車1 輛│        │          │      │          │            │
│  │  │          │          │  │，得手後供己代步使用。│        │          │      │          │            │
└─┴─┴─────┴─────┴─┴───────────┴────┴─────┴───┴─────┴──────┘
附表二：事實二部份
┌─┬───┬───┬────┬─┬──────────┬──────┬───────┬──────────────────┐
│編│行為人│時間  │犯意    │被│   犯罪事實         │犯罪所得財物│認定事實之證據│           罪          刑           │
│號│      ├───┼────┤害│                    │            │              ├────┬────┬────────┤
│  │      │地點  │乘載工具│人│                    │            │              │罪名    │宣告刑  │宣告沒收物      │
├─┼───┼───┼────┼─┼──────────┼──────┼───────┼────┼────┼────────┤
│1 │乙○○│98年4 │基於共同│鄭│乙○○與甲○○基於共│車牌號碼BS－│見事實二部份供│均共同犯│均處有期│扣案之汽車鑰匙2 │
│︵│甲○○│月3日8│竊盜之犯│國│同竊盜之犯意聯絡，於│5971號自小客│述證據編號1 及│竊盜罪  │徒刑10月│支均沒收        │
│編│      │時30分│意聯絡  │昌│左列時間、地點，由李│車1 輛（業已│非供述證據編號│        │        │                │
│號│      │許    │        │  │順龍在旁把風，而由許│發還被害人鄭│1、2、4、9、被│        │        │                │
│1 │      ├───┼────┤  │逢文持其所有自備之鑰│國昌）      │告乙○○、李順│        │        │                │
│為│      │苗栗縣│        │  │匙1 支，竊取丙○○所│            │龍之自白      │        │        │                │
│追│      │苗栗市│        │  │有而停放於該處之車牌│            │              │        │        │                │
│加│      │中正路│        │  │號碼BS－5971號自小客│            │              │        │        │                │
│起│      │498號 │        │  │車1 輛，得手後供二人│            │              │        │        │                │
│訴│      │前    │        │  │代步使用。嗣經警於尋│            │              │        │        │                │
│部│      │      │        │  │獲上揭自小客車後，採│            │              │        │        │                │
│分│      │      │        │  │集車上指紋送鑑驗而查│            │              │        │        │                │
│︶│      │      │        │  │獲。                │            │              │        │        │                │
│  │      │      │        │  │                    │            │              │        │        │                │
│  │      │      │        │  │                    │            │              │        │        │                │
├─┼───┼───┼────┼─┼──────────┼──────┼───────┼────┼────┼────────┤
│2 │乙○○│98年4 │基於共同│洪│乙○○與甲○○基於共│車牌號碼LH－│見事實二部份供│均共同犯│均處有期│扣案之汽車鑰匙2 │
│  │甲○○│月3日 │竊盜之犯│洋│同竊盜之犯意聯絡，於│8211號自小客│述證據編號2 及│竊盜罪  │徒刑10月│支均沒收        │
│  │      │23時40│意聯絡  │介│左列時間、地點，由李│車1 輛（業已│非供述證據編號│        │        │                │
│  │      │分許  │        │  │順龍在旁把風，而由許│發還被害人洪│1、3、被告許逢│        │        │                │
│  │      │      │        │  │逢文持其所有自備之鑰│洋介）      │文、甲○○之自│        │        │                │
│  │      ├───┼────┤  │匙1 支，竊取洪洋介之│            │白            │        │        │                │
│  │      │桃園縣│        │  │妻陳寶蓮所有，平時為│            │              │        │        │                │
│  │      │蘆竹鄉│        │  │洪洋介所使用而停放於│            │              │        │        │                │
│  │      │營盤村│        │  │該處之車牌號碼LH－  │            │              │        │        │                │
│  │      │六福路│        │  │8211 號 自小客車1 輛│            │              │        │        │                │
│  │      │與長興│        │  │，得手後供二人代步使│            │              │        │        │                │
│  │      │路交岔│        │  │用。                │            │              │        │        │                │
│  │      │路口  │        │  │                    │            │              │        │        │                │
├─┼───┼───┼────┼─┼──────────┼──────┼───────┼────┼────┼────────┤
│3 │乙○○│98年4 │基於共同│韓│乙○○與甲○○基於共│皮包1 只（含│見事實二部份供│均共同犯│均處有期│無              │
│  │甲○○│月4日 │搶奪    │其│同搶奪之犯意聯絡，於│手機1 支、身│述證據編號3 及│搶奪罪  │徒刑2年 │                │
│  │      │19時49│        │軒│左列時間、地點，由許│分證、健保卡│非供述證據編號│        │        │                │
│  │      │分許  │        │  │逢文駕駛左列交通工具│、提款卡、汽│14、被告乙○○│        │        │                │
│  │      │      │        │  │搭載甲○○，以自小客│車駕照、存款│、甲○○之自白│        │        │                │
│  │      │      │        │  │車撞擊由韓其軒所騎乘│簿2本、現900│              │        │        │                │
│  │      ├───┼────┤  │之自行車，後渠等乘韓│元等物）    │              │        │        │                │
│  │      │新竹市│駕駛所竊│  │其軒倒地之機，由李順│            │              │        │        │                │
│  │      │香山區│得之車牌│  │龍下車搶奪韓其軒所有│            │              │        │        │                │
│  │      │中華路│號碼LH－│  │而置於其自行車前置菜│            │              │        │        │                │
│  │      │6段香 │8211號自│  │籃內之皮包1只（內含 │            │              │        │        │                │
│  │      │山交流│小客車  │  │手機1支、身分證、健 │            │              │        │        │                │
│  │      │道口旁│        │  │保卡、提款卡、汽車駕│            │              │        │        │                │
│  │      │      │        │  │照、存款簿2本、現金 │            │              │        │        │                │
│  │      │      │        │  │900元等物），得手後 │            │              │        │        │                │
│  │      │      │        │  │將現金朋分花用殆盡，│            │              │        │        │                │
│  │      │      │        │  │其餘物品則隨意丟棄於│            │              │        │        │                │
│  │      │      │        │  │新竹市○○區○○路與│            │              │        │        │                │
│  │      │      │        │  │經國路交岔路口之鐵道│            │              │        │        │                │
│  │      │      │        │  │內。                │            │              │        │        │                │
├─┼───┼───┼────┼─┼──────────┼──────┼───────┼────┼────┼────────┤
│4 │乙○○│98年4 │基於共同│韓│乙○○與甲○○均明知│無          │見事實二部份供│均共同犯│傷害罪部│無              │
│  │甲○○│月4日 │傷害之故│其│以自用小客車撞擊自行│            │述證據編號3、 │傷害罪。│份，均處│                │
│  │      │19時49│意及駕車│軒│車，將致自行車騎士倒│            │非供述證據編號│又共同犯│有期徒刑│                │
│  │      │分許  │逃逸之犯│  │地受傷，竟基於故意傷│            │14、被告乙○○│肇事致人│10月。  │                │
│  │      │      │意      │  │害之犯意，於左列時間│            │與甲○○之自白│傷害逃逸│肇事致人│                │
│  │      │      │        │  │、地點，由乙○○駕駛│            │              │罪。    │傷害逃逸│                │
│  │      ├───┼────┤  │自用小客車故意撞擊行│            │              │        │罪部份，│                │
│  │      │新竹市│駕駛所竊│  │經左揭路段之韓其軒，│            │              │        │均處有期│                │
│  │      │香山區│得之車牌│  │致韓其軒倒地受有第一│            │              │        │徒刑1 年│                │
│  │      │中華路│號碼LH－│  │腰椎壓迫性閉鎖性骨折│            │              │        │。      │                │
│  │      │6段香 │8211號自│  │之傷害。詎料渠等於駕│            │              │        │        │                │
│  │      │山交流│小客車  │  │駛動力交通工具肇事而│            │              │        │        │                │
│  │      │道口旁│        │  │致韓其軒受傷後，竟未│            │              │        │        │                │
│  │      │      │        │  │留置現場照護傷患，反│            │              │        │        │                │
│  │      │      │        │  │基於肇事逃逸之犯意逕│            │              │        │        │                │
│  │      │      │        │  │自駕車駛離現場。    │            │              │        │        │                │
├─┼───┼───┼────┼─┼──────────┼──────┼───────┼────┼────┼────────┤
│5 │乙○○│98年4 │基於共同│吳│乙○○與甲○○基於共│車牌號碼JF－│見事實二部份供│均共同犯│均處有期│扣案之汽車鑰匙2 │
│  │甲○○│月5日1│竊盜之犯│婉│同竊盜之犯意聯絡，於│3429號自小客│述證據編號4 及│竊盜罪  │徒刑10月│支均沒收        │
│  │      │時20分│意聯絡  │萍│左列時間、地點，由李│車1 輛（業已│非供述證據編號│        │        │                │
│  │      │許    │        │  │順龍在旁把風，而由許│發還被害人吳│1、5及被告許逢│        │        │                │
│  │      │      │        │  │逢文持其所有自備之鑰│婉萍）      │文、甲○○之自│        │        │                │
│  │      ├───┼────┤  │匙1 支開啟引擎，竊取│            │白            │        │        │                │
│  │      │新竹市│        │  │吳婉萍所有而停放於該│            │              │        │        │                │
│  │      │北區港│        │  │處之車牌號碼JF－3429│            │              │        │        │                │
│  │      │北里西│        │  │號自小客車1 輛，得手│            │              │        │        │                │
│  │      │濱路1 │        │  │後供二人代步使用。  │            │              │        │        │                │
│  │      │段42號│        │  │                    │            │              │        │        │                │
│  │      │      │        │  │                    │            │              │        │        │                │
│  │      │      │        │  │                    │            │              │        │        │                │
├─┼───┼───┼────┼─┼──────────┼──────┼───────┼────┼────┼────────┤
│6 │乙○○│98年4 │基於共同│林│乙○○與甲○○基於共│車牌號碼NRF │見事實二部份供│均共同犯│均處有期│扣案之機車鑰匙1 │
│  │甲○○│月5日3│竊盜之犯│曉│同竊盜之犯意聯絡，於│－148號重型 │述證據編號5 及│竊盜罪  │徒刑8月 │支沒收          │
│  │      │時許  │意聯絡  │玫│左列時間、地點，由李│機車1 輛（業│非供述證據編號│        │        │                │
│  │      │      │        │  │順龍在旁把風，而由許│已發還被害人│1、6、10及被告│        │        │                │
│  │      ├───┼────┤  │逢文持其所有自備之鑰│林曉玫）    │乙○○、甲○○│        │        │                │
│  │      │新竹市│        │  │匙1 支開啟引擎，竊取│            │之自白        │        │        │                │
│  │      │東區東│        │  │林曉玫之父林清富所有│            │              │        │        │                │
│  │      │南街1 │        │  │，平日由林曉玫所使用│            │              │        │        │                │
│  │      │巷火車│        │  │而停放於該處之車牌號│            │              │        │        │                │
│  │      │站停車│        │  │碼NRF －148 號重型機│            │              │        │        │                │
│  │      │場    │        │  │車1 輛，得手後供二人│            │              │        │        │                │
│  │      │      │        │  │代步使用。          │            │              │        │        │                │
├─┼───┼───┼────┼─┼──────────┼──────┼───────┼────┼────┼────────┤
│7 │乙○○│98年4 │基於共同│林│乙○○夥同甲○○，基│現金約3000元│見事實二部份供│均共同犯│均處有期│扣案之刀械2支均 │
│  │李俊龍│月6日2│攜帶兇器│禛│於共同攜帶兇器強盜之│            │述證據編號6 及│攜帶兇器│徒刑8年 │沒收            │
│  │      │時11分│強盜之犯│羿│犯意聯絡，由乙○○駕│            │非供述證據編號│強盜罪  │        │                │
│  │      │許    │意聯絡  │  │駛竊得之JF─3429號自│            │1、11及被告許 │        │        │                │
│  │      │      │        │  │用小客車，搭載甲○○│            │逢文、甲○○之│        │        │                │
│  │      │      │        │  │，於左揭時間前往左揭│            │自白          │        │        │                │
│  │      │      │        │  │地點後，各持客觀上可│            │              │        │        │                │
│  │      │      │        │  │作為兇器使用之乙○○│            │              │        │        │                │
│  │      ├───┼────┤  │所有刀械各1把，脅迫 │            │              │        │        │                │
│  │      │苗栗縣│由乙○○│  │林禛羿，至使其不能抗│            │              │        │        │                │
│  │      │頭份鎮│駕駛如附│  │拒，而從其所在檳榔攤│            │              │        │        │                │
│  │      │民權里│表二編號│  │之抽屜內，取走新台幣│            │              │        │        │                │
│  │      │東民路│3所示竊 │  │約3000元。得手後現金│            │              │        │        │                │
│  │      │9號「 │盜所得之│  │朋分花用殆盡。      │            │              │        │        │                │
│  │      │阿蓁檳│車牌號碼│  │                    │            │              │        │        │                │
│  │      │榔攤」│JF─3429│  │                    │            │              │        │        │                │
│  │      │      │號自用小│  │                    │            │              │        │        │                │
│  │      │      │客車搭載│  │                    │            │              │        │        │                │
│  │      │      │甲○○  │  │                    │            │              │        │        │                │
│  │      │      │        │  │                    │            │              │        │        │                │
├─┼───┼───┼────┼─┼──────────┼──────┼───────┼────┼────┼────────┤
│8 │乙○○│98年4 │基於共同│楊│乙○○夥同甲○○，基│現金約6800元│見事實二部份供│均共同犯│均處有期│扣案之刀械2支均 │
│  │甲○○│月7日3│攜帶兇器│杉│於共同攜帶兇器強盜之│、皮包1只。 │述證據編號7 及│攜帶兇器│徒刑5年 │沒收            │
│  │      │時40分│強盜之犯│雅│犯意聯絡，由乙○○騎│            │非供述證據編號│強盜罪  │（均合於│                │
│  │      │許    │意聯絡  │  │乘竊得之NRF─148號重│            │1及被告乙○○ │        │自首之規│                │
│  │      ├───┼────┤  │型機車，搭載甲○○，│            │、甲○○之自白│        │定）    │                │
│  │      │桃園縣│由乙○○│  │於左揭時間前往左揭地│            │              │        │        │                │
│  │      │楊梅鎮│騎乘如附│  │點後，各持客觀上可作│            │              │        │        │                │
│  │      │中山北│表二編號│  │為兇器使用之乙○○所│            │              │        │        │                │
│  │      │路2段 │4所示竊 │  │有刀械各1把脅迫楊杉 │            │              │        │        │                │
│  │      │204號 │盜所得之│  │雅，至使其不能抗拒，│            │              │        │        │                │
│  │      │「一等│車牌號碼│  │而從其所在檳榔攤之抽│            │              │        │        │                │
│  │      │一檳榔│NRF─148│  │屜內，取走現金約6000│            │              │        │        │                │
│  │      │攤」  │號重型機│  │元、並於櫃檯取走現金│            │              │        │        │                │
│  │      │      │車搭載李│  │約800元、皮包1只。得│            │              │        │        │                │
│  │      │      │順龍    │  │手後現金朋分花用殆盡│            │              │        │        │                │
│  │      │      │        │  │。乙○○與甲○○皆於│            │              │        │        │                │
│  │      │      │        │  │檢警未發覺前自首。  │            │              │        │        │                │
├─┼───┼───┼────┼─┼──────────┼──────┼───────┼────┼────┼────────┤
│9 │乙○○│98年4 │基於共同│路│乙○○與甲○○基於共│車牌號碼MXG │見事實二部份供│均共同犯│均處有期│扣案之機車鑰匙1 │
│  │甲○○│月8日1│竊盜之犯│筱│同竊盜之犯意聯絡，於│－901號重型 │述證據編號8 及│竊盜罪  │徒刑8月 │支沒收          │
│  │      │時50分│意聯絡  │華│左列時間、地點，由李│機車1 輛（業│非供述證據編號│        │        │                │
│  │      │許    │        │  │順龍在旁把風，而由許│已發還被害人│1、7、被告許逢│        │        │                │
│  │      ├───┼────┤  │逢文持其所有自備之鑰│路筱華）    │文、甲○○之自│        │        │                │
│  │      │新竹市│        │  │匙1 支開啟引擎，竊取│            │白            │        │        │                │
│  │      │東區○○        ○  ○路筱華之母賀志英所有│            │              │        │        │                │
│  │      │華路2 │        │  │，平日由路筱華所使用│            │              │        │        │                │
│  │      │段10巷│        │  │而停放於該處之車牌號│            │              │        │        │                │
│  │      │26號前│        │  │碼MXG －901 號重型機│            │              │        │        │                │
│  │      │      │        │  │車1 輛，得手後供二人│            │              │        │        │                │
│  │      │      │        │  │代步使用。          │            │              │        │        │                │
├─┼───┼───┼────┼─┼──────────┼──────┼───────┼────┼────┼────────┤
│10│乙○○│98年4 │基於共同│陳│乙○○夥同甲○○，基│無          │見事實二部份供│均共同犯│均處有期│扣案之刀械2支均 │
│  │甲○○│月8日3│攜帶兇器│芊│於共同攜帶兇器強盜之│            │述證據編號9 及│攜帶兇器│徒刑6年 │沒收            │
│  │      │時55分│強盜之犯│樺│犯意聯絡，由乙○○騎│            │非供述證據編號│強盜未遂│        │                │
│  │      │許    │意聯絡  │  │乘竊得之MXG─901號重│            │1、被告乙○○ │罪      │        │                │
│  │      ├───┼────┤  │型機車，搭載甲○○，│            │、甲○○之自白│        │        │                │
│  │      │苗栗縣│由乙○○│  │於左揭時間前往左揭地│            │              │        │        │                │
│  │      │頭份鎮│騎乘如附│  │點後，各持客觀上可作│            │              │        │        │                │
│  │      │信東路│表二編號│  │為兇器使用之乙○○所│            │              │        │        │                │
│  │      │與自強│7所示竊 │  │有之刀械各1把脅迫陳 │            │              │        │        │                │
│  │      │路交岔│盜所得之│  │芊樺交付財物，為因陳│            │              │        │        │                │
│  │      │路口「│車牌號碼│  │芊樺以言詞推諉而未遂│            │              │        │        │                │
│  │      │紅番檳│MXG─901│  │。                  │            │              │        │        │                │
│  │      │榔攤」│號重型機│  │                    │            │              │        │        │                │
│  │      │      │車搭載李│  │                    │            │              │        │        │                │
│  │      │      │順龍    │  │                    │            │              │        │        │                │
├─┼───┼───┼────┼─┼──────────┼──────┼───────┼────┼────┼────────┤
│11│乙○○│98年4 │基於共同│陳│乙○○與甲○○基於共│車牌號碼BXZ │見事實二部份供│均共同犯│均處有期│扣案之機車鑰匙1 │
│  │甲○○│月8日 │竊盜之犯│萬│同竊盜之犯意聯絡，於│－883號重型 │述證據編號10及│竊盜罪  │徒刑7月 │支沒收          │
│  │      │22時許│意聯絡  │財│左列時間、地點，由李│機車1輛（業 │非供述證據編號│        │（均合於│                │
│  │      ├───┼────┤  │順龍在旁把風，而由許│已發還被害人│1、2、被告許逢│        │自首之規│                │
│  │      │新竹市│        │  │逢文持其所有自備之鑰│陳萬財）    │文、甲○○之自│        │定）    │                │
│  │      │東區東│        │  │匙1 支開啟引擎，竊取│            │白            │        │        │                │
│  │      │南街28│        │  │陳萬財之妻駱淑玲所有│            │              │        │        │                │
│  │      │巷7號 │        │  │，平日由陳萬財所使用│            │              │        │        │                │
│  │      │騎樓處│        │  │而停放於該處之車牌號│            │              │        │        │                │
│  │      │      │        │  │碼BXZ －883 號重型機│            │              │        │        │                │
│  │      │      │        │  │車1 輛，得手後供二人│            │              │        │        │                │
│  │      │      │        │  │代步使用。乙○○與李│            │              │        │        │                │
│  │      │      │        │  │順龍均於檢警未發覺前│            │              │        │        │                │
│  │      │      │        │  │自首。              │            │              │        │        │                │
├─┼───┼───┼────┼─┼──────────┼──────┼───────┼────┼────┼────────┤
│12│乙○○│98年4 │基於共同│黃│乙○○與甲○○基於共│車牌號碼4983│見事實二部份供│均共同犯│均處有期│扣案之汽車鑰匙2 │
│  │甲○○│月9日1│竊盜之犯│武│同竊盜之犯意聯絡，於│－HJ號自小客│述證據編號11及│竊盜罪  │徒刑10月│支均沒收        │
│  │      │時許  │意聯絡  │弘│左列時間、地點，由李│車1輛（業已 │非供述證據編號│        │        │                │
│  │      │      │        │  │順龍在旁把風，而由許│發還被害人黃│、1、2被告許逢│        │        │                │
│  │      ├───┼────┤  │逢文持其所有自備之鑰│武弘）      │文、甲○○之自│        │        │                │
│  │      │新竹縣│        │  │匙1 支開啟引擎，竊取│            │白            │        │        │                │
│  │      │竹東鎮│        │  │黃武弘所有而停放於該│            │              │        │        │                │
│  │      │長春路│        │  │處之車牌號碼4983－HJ│            │              │        │        │                │
│  │      │3段158│        │  │號自小客車1 輛，得手│            │              │        │        │                │
│  │      │號路旁│        │  │後供二人代步使用。  │            │              │        │        │                │
│  │      │      │        │  │                    │            │              │        │        │                │
├─┼───┼───┼────┼─┼──────────┼──────┼───────┼────┼────┼────────┤
│13│乙○○│98年4 │基於共同│陳│乙○○夥同甲○○，基│無          │見事實二部份供│均共同犯│均處有期│扣案之刀械2支均 │
│  │甲○○│月9日3│犯預備強│芳│於共同犯預備強盜之犯│            │述證據編號12及│預備強盜│徒刑8月 │沒收            │
│  │      │時許  │盜之犯意│芳│意聯絡，由乙○○駕駛│            │非供述證據編號│罪      │（均合於│                │
│  │      │      │聯絡    │  │竊得之4983─HJ號自小│            │1、12及被告許 │        │自首之規│                │
│  │      ├───┼────┤  │客車，搭載甲○○，於│            │逢文、甲○○之│        │定）    │                │
│  │      │彰化縣│由乙○○│  │左揭時間前往左揭地點│            │自白          │        │        │                │
│  │      │彰化市│騎乘如附│  │後，各持客觀上可作為│            │              │        │        │                │
│  │      │中華西│表二編號│  │兇器使用之乙○○所有│            │              │        │        │                │
│  │      │路218 │11所示竊│  │刀械各1把欲推門入內 │            │              │        │        │                │
│  │      │號「全│盜所得之│  │強盜財物，惟因大門反│            │              │        │        │                │
│  │      │家檳榔│車牌號碼│  │鎖無法進入。乙○○與│            │              │        │        │                │
│  │      │攤」  │4983─HJ│  │甲○○皆於檢警未發覺│            │              │        │        │                │
│  │      │      │號自小客│  │犯罪前自首。        │            │              │        │        │                │
│  │      │      │車搭載李│  │                    │            │              │        │        │                │
│  │      │      │順龍    │  │                    │            │              │        │        │                │
├─┼───┼───┼────┼─┼──────────┼──────┼───────┼────┼────┼────────┤
│14│乙○○│98年4 │基於共同│劉│乙○○夥同甲○○，基│皮包1只（含 │見事實二部份供│均共同犯│均處有期│無              │
│  │甲○○│月9日5│搶奪之犯│蔡│於共同搶奪之犯意聯絡│身分證、健保│述證據編號13及│搶奪罪  │徒刑2年 │                │
│  │      │時50分│意聯絡  │阿│，由乙○○駕駛竊得之│卡、殘障卡、│非供述證據編號│        │        │                │
│  │      │許    │        │嬌│4983─HJ號自小客車，│客運月票2張 │13、被告乙○○│        │        │                │
│  │      ├───┼────┤  │搭載甲○○，於左揭時│500元現金等 │、甲○○之自白│        │        │                │
│  │      │苗栗縣│由乙○○│  │間行經左揭地點時，因│物），得手後│              │        │        │                │
│  │      │西湖鄉│騎乘如附│  │見左揭被害人騎乘電動│將現金朋分花│              │        │        │                │
│  │      │縣道苗│表二編號│  │車有機可乘，乃由李順│用殆盡，其餘│              │        │        │                │
│  │      │119線6│11所示竊│  │龍下車佯裝問路，而趁│物品則隨意丟│              │        │        │                │
│  │      │公里  │盜所得之│  │劉蔡阿嬌不及防備，以│棄          │              │        │        │                │
│  │      │600公 │車牌號碼│  │強暴之方式搶奪其所有│            │              │        │        │                │
│  │      │尺處  │4983─HJ│  │之皮包1只（內含身分 │            │              │        │        │                │
│  │      │      │號自小客│  │證、健保卡、殘障卡、│            │              │        │        │                │
│  │      │      │車搭載李│  │客運月票2張、500元現│            │              │        │        │                │
│  │      │      │順龍    │  │金等物），得手後將現│            │              │        │        │                │
│  │      │      │        │  │金朋分花用殆盡，其餘│            │              │        │        │                │
│  │      │      │        │  │物品則隨意丟棄。    │            │              │        │        │                │
└─┴───┴───┴────┴─┴──────────┴──────┴───────┴────┴────┴────────┘
附表三：事實三部份
┌─┬─┬───┬────┬──────┬────────────────┬───────┬──────────────────┐
│編│行│時間  │ 地點   │   犯  意   │犯 罪 事 實                     │認定事實之證據│        罪         刑               │
│號│為│      │        │            │                                │              ├────┬────┬────────┤
│  │人│      │        │            │                                │              │罪名    │宣告刑  │宣告沒收        │
├─┼─┼───┼────┼──────┼────────────────┼───────┼────┼────┼────────┤
│1 │李│98年3 │台北市南│基於幫助詐欺│甲○○能預見任意將所有之金融機構│見事實三部份供│幫助詐欺│處有期徒│無              │
│  │順│月下旬│港區東新│之不確定故意│帳戶、提款卡、密碼等資料交付予他│述證據編號及非│罪      │刑6月   │                │
│  │龍│起至同│街170巷 │            │人，足供他人作為詐欺犯罪之工具，│供述證據編號、│        │        │                │
│  │  │月28日│13號4樓 │            │詎其因積欠姓名年籍不詳之成年人金│被告甲○○之自│        │        │                │
│  │  │間某時│住所    │            │錢未還，遂基於幫助詐欺取財之不確│白            │        │        │                │
│  │  │許    │        │            │定故意，於左列時間、地點，聽從該│              │        │        │                │
│  │  │      │        │            │姓名年籍不詳之成年人之指示，交付│              │        │        │                │
│  │  │      │        │            │其所有而分別在中華郵政股份有限公│              │        │        │                │
│  │  │      │        │            │司昆陽郵局、華南商業銀行永吉分行│              │        │        │                │
│  │  │      │        │            │開設之帳號為00000000000000、    │              │        │        │                │
│  │  │      │        │            │000000000000號帳戶存摺、提款卡、│              │        │        │                │
│  │  │      │        │            │密碼等物，供該不詳人士交付犯罪集│              │        │        │                │
│  │  │      │        │            │團使用。嗣於98年3 月28日，陸續有│              │        │        │                │
│  │  │      │        │            │莊美惠、王仁德等人，受前開詐騙集│              │        │        │                │
│  │  │      │        │            │團以電話告知因被害人等前於網路購│              │        │        │                │
│  │  │      │        │            │物付款方式填載有誤，須至自動提款│              │        │        │                │
│  │  │      │        │            │設備依指示操作恢復分期付價為由詐│              │        │        │                │
│  │  │      │        │            │騙之，致被害人等陷於錯誤，遂依指│              │        │        │                │
│  │  │      │        │            │示分別匯款11萬988 元、19萬7000元│              │        │        │                │
│  │  │      │        │            │等金額至甲○○前揭2 帳戶內。    │              │        │        │                │
└─┴─┴───┴────┴──────┴────────────────┴───────┴────┴────┴────────┘
附錄本判決論罪科刑法條：
中華民國刑法第185 條之4：
駕駛動力交通工具肇事，致人死傷而逃逸者，處6 月以上5 年以
下有期徒刑。
中華民國刑法第277 條第1 項：
傷害人之身體或健康者，處3 年以下有期徒刑、拘役或1000元以
下罰金。
中華民國刑法第320 條第1 項：
意圖為自己或第三人不法之所有，而竊取他人之動產者，為竊盜
罪，處5 年以下有期徒刑、拘役或500 元以下罰金。
中華民國刑法第325 條第1 項：
意圖為自己或第三人不法之所有，而搶奪他人之動產者，處6 月
以上5 年以下有期徒刑。
中華民國刑法第328 條第5 項：
預備犯強盜罪者，處1 年以下有期徒刑、拘役或3000元以下罰金
。
中華民國刑法第330 條：
犯強盜罪而有第321 條第1 項各款情形之一者，處7 年以上有期
徒刑。
前項之未遂犯罰之。
中華民國刑法第339 條第1 項：
意圖為自己或第三人不法之所有，以詐術使人將本人或第三人之
物交付者，處5 年以下有期徒刑、拘役或科或併科1000元以下罰
金。


司法院資訊處製作；財團法人民間司法改革基金會備份。
